Jesús Ruiz

Desarrollador Web y Diseñador Gráfico

Soy Desarrollador Full Stack Junior con 2 años de experiencia en PHP y Laravel, y conocimientos básicos en tecnologías frontend como JavaScript, React, Astro y NextJS. Tengo experiencia en el despliegue de aplicaciones en diversas plataformas, lo que me permite manejar proyectos de manera integral.

Además, cuento con 6 años de experiencia como Diseñador Gráfico Senior, especializado en Identidad Visual. Esta combinación de habilidades me permite contribuir en todas las fases del proyecto: desde el diseño de prototipos visuales, pasando por el desarrollo backend y frontend, hasta el despliegue y mantenimiento.

- △ Visita mi portfolio: jesus-portfolio.vercel.app
- Actualmente resido en Lima, Perú.



Tecnologías y Habilidades



Experiencia laboral

Jesuiz Design - Freelancer

2023 - 2024

Diseñador Gráfico & Desarrollador Web

Ejecuto soluciones digitales en Branding y Desarrollo Web a nivel internacional. Específicamente diseño de Identidad Corporativa (Branding), Desarrollo de Sitios Web, Ecommerce y Aplicaciones Web.

Clave Publicitaria - Imprenta

2022 - 2023

Encargado, Diseñador Gráfico & Desarrollador Web

Inicié como encargado del negocio e impulsé la integración de nuevos servicios digitales complementando los servicios de Imprenta, Gigantografía y Merchandising.

Geotop - Empresa de Topografía

2021 - 2021

Encargado, Area de Marketing

Diseñé todo el material audiovisual de la empresa a para entornos digitales y físicos. Desarrollé un nuevo Sitio Web con Wordpress y optimicé todos los demás sitios web de la empresa. Gestioné todo el diseño gráfico de la empresa, así como también la edición y transmisión de los Webinars mensuales.

Techno Global - Imprenta

2018 - 2021

Encargado, Diseñador Gráfico

Ejecuté actividades de diseñador relacionadas principalmente a la Publicidad, Imprenta y Gigantografía. Luego de 6 meses lideré las actividades publicitarias como Encargado del negocio con 3 personas a cargo.

Educación

Primaria Completa Valera, Trujillo, Venezuela E.B. Eloísa Fonseca

Secundaria Completa

Técnico en Diseño Gráfico

Loero Arismendi

2015

Valera, Trujillo, Venezuela U.E.C. Juan de Dios Andrade

C.P. Ignacio Martín Burk

Valera, Trujillo, Venezuela Instuto de Tecnología Industrial Rodolfo

Certificados

